臺灣彰化地方法院民事裁定
　　110年度監宣字第310號
聲  請  人  黃明樂  



相  對  人  黃世華  

關  係  人  林子薰  



            黃明海    住彰化縣○○鄉○○村○○路00巷00        
                   號           
上列當事人間聲請許可處分受監護人財產事件，本院裁定如下：
    主    文
准聲請人代理相對人即受監護宣告人黃世華就其所繼承母親即被
繼承人黃楊玉氷所遺如附表所示之遺產，按附件所示之遺產分割
協議書之分割方法，與被繼承人黃楊玉氷之其他繼承人為協議分
割之處分。
聲請程序費用新臺幣壹仟元由相對人負擔。
    理    由
一、聲請意旨略以：相對人黃世華業經鈞院以110年度監宣字第1
    25號裁定為受監護宣告之人，並選定聲請人為監護人，指定
    關係人黃明海為會同開具財產清冊之人，且皆確定在案。玆
    因相對人之母即被繼承人黃楊玉氷於民國110年2月19日死亡
    時，留有如附表所示之遺產（下稱系爭遺產），爰依民法第
    1113條準用第1101條第1、2項之規定，聲請許可按附件所示
    之遺產分割協議書之分割方法，分割處分相對人所繼承其母
    黃楊玉氷之遺產等語。
二、按監護開始時，監護人對於受監護人之財產，應依規定會同
    遺囑指定、當地直轄市、縣（市）政府指派或法院指定之人
    ，於2個月內開具財產清冊，並陳報法院；而於前開財產清
    冊開具完成並陳報法院前，監護人對於受監護人之財產，僅
    得為管理上必要之行為，民法第1099條第1項及第1099條之1
    分別定有明文。次按監護人對於受監護人之財產，非為受監
    護人之利益，不得使用、代為或同意處分。監護人為下列行
    為，非經法院許可，不生效力：㈠代理受監護人購置或處分
    不動產。㈡代理受監護人，就供其居住之建築物或其基地出
    租、供他人使用或終止租賃，同法第1101條第1、2項分別定
    有明文。又前揭規定於成年人之監護準用之，民法第1113條
    定有明文。查相對人前經本院以110年度監宣字第125號裁定
    宣告為受監護宣告之人，選定聲請人為其監護人，並指定相
    對人之堂弟黃明海為會同開具財產清冊之人，且確定在案，
    嗣聲請人業已會同關係人黃明海開具相對人之財產清冊等情
    ，業經本院依職權調取上開監護宣告卷宗核閱無誤，而依前
    開民法第1113條準用同法1101條第1項、第2項第1款規定，
    聲請人為相對人之監護人，為其處分對被繼承人黃楊玉氷繼
    承之系爭遺產，自應聲請本院許可。 
三、經查，聲請人主張被繼承人黃楊玉氷於110年2月19日死亡，
    遺有如附表所示之系爭遺產，相對人繼承之應繼分比例共計
    1/5等情，業據其提出戶籍資料、繼承系統表、土地登記第
    一類謄本影本、遺產稅財產參考清單影本等件為證，堪信為
    真。本院審酌如附件遺產分割協議書所示之分割方案，被繼
    承人黃楊玉氷所遺系爭土地分歸相對人以320/1599之比例保
    持分別共有，相對人並未低於其應繼分比例取得系爭土地所
    有權，客觀上已保障相對人之權益。從而，聲請人聲請許可
    代理相對人就其所繼承被繼承人黃楊玉氷之系爭遺產，依附
    件遺產分割協議書所示之分割方法，與其他繼承人為協議分
    割之處分，核無不合，應予准許。 
四、依家事事件法第164條第2項，裁定如主文。
中　　華　　民　　國　　110 　年　　10　　月　　29　　日
                    家事法庭  法  官  康弼周
上列為正本係照原本作成。
如對本裁定抗告，須於裁定送達後10日內向本院提出抗告狀，並
繳納抗告費用新臺幣1,000元。
中　　華　　民　　國　　110 　年　　11　　月　　 1　　日
                              書記官  魏巧雯  　
附表
編號 不動產  面積及權利範圍 1 土 地 彰化縣○○鄉○○段0000地號土地 面積1,599.00平方公尺；權利範圍：全部